【裁判字號】    88,交聲,391
【裁判日期】    890218
【裁判案由】    違反道路交通管理處罰條例聲明異議
【裁判全文】
臺灣士林地方法院交通事件裁定                    八十八年度交聲字第三九一號
    原處分機關  台北市交通事件裁決所
    受處分人    甲○○
    即異議人
右列異議人因違反道路交通管理處罰條例案件，對於臺北市交通事件裁決所八十八年
十一月三十日北市交裁駕字第二二─五八二七三三號違反道路交通管理事件之裁決聲
明異議，本院裁定如左：
        主  文
異議駁回。
        理  由
一、原處分機關係以聲明異議人即受處分人於八十八年九月十八日二十二時五十分許
    ，駕駛車牌號碼ＥＯ─三三八八號自小客車在台北市○○路與港墘路處，經台北
    市政府警察局內湖分局舉發闖紅燈，爰依道路交通管理處罰條例第五十三條及第
    六十三條第一項第三款之規定裁決罰鍰新台幣（下同）一千八百元，並記違規點
    數三點。
二、聲明異議意旨略以：異議人甲○○於八十八年九月十八日二十二時五十分許，駕
    駛車牌號碼ＥＯ─三三八八號自小客車，係由台北市○○路右轉環山路，並未沿
    環山路東向西直行闖紅燈，警員執勤之位置觀看環山路與港墘路不是很清楚，爰
    依法聲明異議。
三、經查本件異議人並不爭執於八十八年九月十八日二十二時五十分許駕車行經台北
    市○○路與港墘路口處，而據證人即舉發異議人違反本件道路交通管理事件之警
    員乙○○證稱當天晚上快十一時許，伊站於台北市○○路上距離環山路與港墘路
    口約五十公尺處，因當時車子不多，故實施路檢時伊係站到環山路中間雙黃線之
    位置，伊見異議人沿著環山路一路開過來，確定他有闖紅燈，但伊告訴異議人他
    卻否認等語（本院八十九年一月十日訊問筆錄），本院依證人乙○○庭繪站立執
    勤之港墘路右轉環山路第一個號誌燈處（即環山路十六巷口處）現場履勘，若站
    於該處環山路之雙黃線觀看，港墘路右轉環山路之道路呈圓弧狀，但可判別來車
    係轉彎車或直行車，若站於該處環山路之白色分道線上如路邊有停車則無法判別
    來車係轉彎車或直行車；若站於該處之環山路路邊則無法判別來車係轉彎車或直
    行車，有本院八十九年一月十一日勘驗筆錄附卷可稽，是依證人乙○○所述其執
    勤取締本件交通違規事件係站立在環山路靠近雙黃線處，其應可判別來車係自環
    山路穿越港墘路駛至，或係由港墘路右轉環山路行進，是證人乙○○證述異議人
    係自環山路闖紅燈穿越港墘路口被取締，以其執勤之位置環境，應不致誤認，是
    堪認異議人行經有燈光號誌管制之環山路與港墘路交岔路口闖紅燈。則台北市交
    通事件裁決所以異議人闖紅燈，以八十八年十一月三十日北市交裁駕字第二二─
    五八二七三三號違反道路交通管理事件裁決書裁處異議人罰鍰壹仟捌佰元，並記
    違規點數三點，即非無據，異議人前開聲明異議，為無理由，應予駁回。
三、據上論斷，應依道路交通案件處理辦法第十九條，裁定如主文。
中      華      民      國      八十九    年      二    月      十八    日
臺灣士林地方法院交通法庭
                                      法  官  杜  惠  錦
右正本證明與原本無異。
如不服本裁定應於送達後五日內向本院提出抗告狀。
                                      書記官  劉  育  妃
中      華      民      國      八十八      年     二     月   二十二   日


司法院資訊處製作；財團法人民間司法改革基金會備份。
